臺灣基隆地方法院民事裁定　
111年度消債清字第11號
聲  請  人  林蕙蕓  
代  理  人  方怡靜律師
上列當事人因消費者債務清理事件聲請清算，本院裁定如下：
    主  文
聲請人應於本裁定送達後二十日內，補提如說明所示相關證明文
件到院，並繳納郵務送達費新臺幣貳佰玖拾元，如逾期未補正，
即駁回其聲請。
    理  由
一、按聲請更生或清算不合程式或不備其他要件者，法院應以裁
    定駁回之。但其情形可以補正者，法院應定期間先命補正，
    消費者債務清理條例(下稱本條例)第8條定有明文。次按聲
    請更生或清算，徵收聲請費新臺幣(下同)1,000元。郵務送
    達費及法院人員之差旅費不另徵收。但所需費用超過應徵收
    之聲請費者，其超過部分，依實支數計算徵收。前項所需費
    用及進行更生或清算程序之必要費用，法院得酌定相當金額
    ，定期命聲請人預納之，逾期未預納者，除別有規定外，法
    院得駁回更生或清算之聲請，本條例第6條亦有明定。又本
    條例第44條規定，法院認為必要時，得定期命債務人據實報
    告更生前二年內財產變動之狀況，並對於財產及收入狀況等
    事項，為補充陳述，提出關係文件或為其他必要之調查；且
    依本條例第46條第3款規定，債務人拒絕提出關係文件或為
    財產變動狀況之報告，法院應駁回更生之聲請。
二、本件聲請人林蕙蕓具狀聲請清算固已依法繳納聲請費1,000
    元暨檢附本條例第43條所定書面資料到院，惟本院認本件尚
    有依本條例第44條規定，通知聲請人提出本裁定附件所示關
    係文件並為補充陳述之必要。爰定期命補正如主文所示，如
    逾期未提出，則駁回其聲請。
三、依消費者債務清理條例第6條第3項、第44條、第46條第3款
    、第8條但書，裁定如主文。
中　　華　　民　　國　　111 　年　　4 　　月　　13　　日
                  民事庭法  官  徐世禎
以上正本係照原本作成。
本件裁定不得抗告。
中　　華　　民　　國　　111 　年　　4 　　月　　13　　日
                        書記官  張雅婷
【附件】
一、預納郵務送達費290元，即按債務人及債權人總人數，以每
    人10份、每次郵務送達費43元估算，且扣除聲請費1,000元
    【計算式：〈(1＋2)×10份×43元〉－1,000元＝290元】；本件郵
    務送達費係預繳，如有剩餘則退還聲請人。
二、請說明聲請人及受扶養人王柏浩有無領取社會津貼或其他補
    助，如有受領各類政府社福津貼補助（如租屋津貼補助、低
    收入戶補助、疫情紓困申請補助、兒少扶助、身心障礙補助
    等），每月可請領之金額為何？並請提出相關證明文件(如
    存摺內頁等據實向法院陳報)。
三、請提出最近1個月聲請之財團法人金融聯合徵信中心當事人
    綜合信用報告。另提出之債權人清冊中若有無其他債務存在
    ，請陳報正確金額及債權人姓名。
四、請補正說明聲請人於聲請本件清算前二年之收入情形，即自
    109年1月24日起至111年1月24日之期間內含基本薪資、工資
    、佣金、獎金、津貼、年金、保險給付、租金收入、退休金
    或退休計畫收支款、政府補助金、分居或離婚贍養費或其他
    收入款項在內之所有收入情形，應提出相關收入證明文件釋
    明其說。例如薪資單、薪資轉帳存摺封面暨內頁或歷史交易
    明細清單等（內容需完整清晰）；若為打零工或現金領取方
    式者，應說明歷次工作情形（包括工作內容、工作單位、地
    址、職稱、負責人姓名等），並提出薪資袋及雇主出具之員
    工在職薪資證明書、雇主聯絡電話等，勿僅提出國稅局綜合
    所得稅各類所得資料清單代替，如於某段期間內無收入，亦
    請陳報起迄時間。並提出聲請人最新勞工保險被保險人投保
    資料表(明細)。
五、提出債務人及被扶養人王柏浩全戶最新戶籍謄本。
六、請補正說明聲請人於聲請狀內財產及收支狀況說明書內所載
    每月支出生活必要支出25,947元，是否仍係目前之支出情形
    ？依聲請人財產收入狀況報告書內，聲請前二年收入低於支
    出，說明聲請人如何支付超出部分支出金額並提出證明文件
    。
七、請補正提出聲請人及被扶養人王柏浩所有保險單（含以聲請
    人為要保人或受益人之人壽保單及儲蓄性、投資性保單），
    並敘明各保險契約有效期限、每期保費金額、有無曾以保單
    向保險公司借款，以及若終止該等保險契約，可領回之金額
    各為若干？暨提出繳交保費單據及保險契約影本。（聲請人
    請向中華民國人壽保險商業同業公會申請查詢歷年以來包含
    以聲請人為要保人或受益人之人壽保險投保紀錄，以及現有
    保單價值準備金、解約金之數額，待該公會核發查詢結果相
    關文件後，再予一併陳報本院。）
八、聲請人請向臺灣集中保管結算所股份有限公司申請聲請人本
    人自109年度以來迄今於該公司之往來證券商、股票餘額、
    異動表等相關資料。待該公司查詢核發保管帳戶客戶餘額表
    、客戶存券異動明細表、集保戶往來參加人明細資料表（含
    帳號）及投資人於清算交割銀行未開戶明細表等文件後，再
    予一併陳報本院。
九、聲請人請向中華民國銀行商業同業公會全國聯合會申請聲請
    人本人於各金融機構銀行之存款帳戶及集保存摺，並自行向
    各該金融機構申請自109年1月24日起至本裁定送達日後之存
    款、集保存摺完整交易紀錄明細後，再予一併陳報本院。
十、本件債務清理程序若經法院裁定開始清算程序，則聲請人有
    何財產可作為清算財團之財產？請製作資產表並附具證明文
    件詳述之。（係指包括土地、建築物、動產、銀行存款、股
    票、人壽保單、事業投資或其他資產在內之各類財產）
十一、以上應說明事項請以條列方式分項記載，證物則依序標示
      編號提出。